【裁判字號】    99,訴,341
【裁判日期】    991018
【裁判案由】    違反毒品危害防制條例
【裁判全文】
臺灣花蓮地方法院刑事判決               99年度訴字第341號
公  訴  人  臺灣花蓮地方法院檢察署檢察官
被      告  甲○○
上列被告因違反毒品危害防制條例案件，經檢察官提起公訴（99
年度毒偵字第413號、99年度偵字第3147 號），被告於準備程序
時就犯罪事實為有罪之陳述，經本院合議庭裁定改由受命法官獨
任進行簡式審判程序，判決如下：
    主  文
甲○○施用第二級毒品，累犯，處有期徒刑柒月；又施用第一級
毒品，累犯，處有期徒刑壹年，扣案如附表編號1 所示之物沒收
銷燬之，如附表編號2 至7 所示之物均沒收。應執行有期徒刑壹
年伍月，扣案如附表編號1 所示之物沒收銷燬之，如附表編號 2
至7 所示之物均沒收。
    事  實
一、甲○○前於民國93年間，因施用毒品案件，經臺灣桃園地方
    法院以94年度毒聲字第1730號裁定強制戒治，於95年5 月26
    日執行完畢釋放。另因違反毒品危害防制條例案件，經本院
    以98年度花簡字第791 號判決判處有期徒刑5 月確定，於98
    年11月26日易科罰金執行完畢。詎於前揭強制戒治執行完畢
    釋放後5 年內，分別基於施用第一級、第二級毒品之犯意，
    先於99年6 月25日上午某時，在停放在花蓮縣吉安鄉○○○
    街78號之5 住處前之車內，將第二級毒品甲基安非他命置入
    針筒內後（起訴書關於施用第二級毒品甲基安非他命之時間
    、地點及毒品，分別誤載為「99年6 月25日晚上8 時許」、
    「在花蓮縣吉安鄉○○○街140 巷6 號」、「安非他命」）
    ，以注射方式施用第二級毒品甲基安非他命1 次；另於同日
    晚上8 時許，在花蓮縣吉安鄉○○○街140 巷6 號其友人住
    處，將第一級毒品海洛因摻水置入針筒內後，以注射方式施
    用第一級毒品海洛因1 次。嗣於同日晚上11時10分許，因警
    方執行巡邏勤務，見花蓮縣吉安鄉○○○街140 巷6 號前有
    汽車停放路中，前往上址瞭解，適發現甲○○持有如附表編
    號2 、4 所示之物，並扣得如附表所示之物，並經警方採集
    其尿液送驗，因而查獲。
二、案經花蓮縣警察局吉安分局報告臺灣花蓮地方法院檢察署檢
    察官偵查起訴。
    理  由
一、本件被告甲○○所犯為死刑、無期徒刑、最輕本刑為3 年以
    上有期徒刑以外之罪，其於準備程序中就被訴事實為有罪之
    陳述，經告知簡式審判程序之旨，並聽取當事人之意見後，
    本院認為適宜獨任進行簡式審判程序，而裁定進行簡式審判
    程序審理，合先敘明。
二、上開犯罪事實，業據被告甲○○於本院審理時坦承不諱（參
    本院卷第42頁），且被告為警採集之尿液，經慈濟大學濫用
    藥物檢驗中心檢驗結果，呈嗎啡、甲基安非他命陽性反應，
    有該檢驗中心出具之檢驗總表附卷足憑（見警卷一第7 頁）
    ，足認被告自白與事實相符，本件事證明確，其犯行堪予認
    定。再者，被告前因施用毒品案件，經臺灣桃園地方法院以
    97年度毒聲字第1730號裁定強制戒治，於95年5 月26日執行
    完畢釋放，有臺灣高等法院被告前案紀錄表在卷可參，是其
    於前揭強制戒治執行完畢釋放後5 年內，再犯本件施用第一
    級、第二級毒品等犯行，訴追條件自無欠缺，依法應追訴處
    罰。
三、核被告甲○○所為，係犯毒品危害防制條例第10條第1 項之
    施用第一級毒品及同條第2 項之施用第二級毒品等罪。因依
    行政院衛生署管制藥品管理局93年12月22日管宣字第093001
    2251號、96年4 月20日管檢字第0960003946號等函，可知目
    前市面查獲之安非他命類毒品主要為甲基安非他命，且依前
    揭慈濟大學濫用藥物檢驗中心檢驗總表可知被告尿液就第二
    級毒品部分呈甲基安非他命、安非他命陽性反應，倘係單純
    施用安非他命，要不致代謝出甲基安非他命，堪認起訴書關
    於「安非他命」部分應係「甲基安非他命」之誤載。被告持
    有海洛因、甲基安非他命之低度行為，應分別為施用之高度
    行為所吸收，均不另論罪。被告先後施用第一級毒品海洛因
    、第二級毒品甲基安非他命，犯意各別，時地有異，應予分
    論併罰。其前因違反毒品危害防制條例案件，經本院以98年
    度花簡字第791 號判決判處有期徒刑5 月確定，於98年11月
    26日易科罰金執行完畢之事實，有臺灣高等法院被告前案紀
    錄表附卷可證，其於有期徒刑執行完畢後5 年內，故意再犯
    本件有期徒刑以上之2 罪，均為累犯，應各依刑法第47條第
    1 項規定，分別加重其刑。爰審酌被告施用毒品，足以戕害
    其身心，前因施用毒品，觀察勒戒、強制戒治、判處罪刑執
    行完畢，又為本件施用毒品犯行，顯見自制力不佳，非予適
    當之刑罰不足以戒絕犯行；惟考量其犯後坦承犯行，態度尚
    可，又施用毒品行為於本質上係屬自我戕害行為，反社會性
    之程度應屬較低等一切情狀，各量處如主文所示之刑，並定
    其應執行之刑。扣案如附表編號1 所示粉末2 包經檢驗確為
    第一級毒品海洛因無訛（驗前淨重2.44公克、驗後淨重2.41
    公克），有法務部調查局濫用藥物實驗室鑑定書附卷可考（
    見偵卷第32頁），均應依毒品危害防制條例第18條第1 項前
    段規定，宣告沒收銷燬之。扣案如附表編號2 至7 所示之物
    ，均為被告所有，其中如附表編號2 、4 至7 所示之物，為
    其供犯施用第一級毒品罪所用之物；其中如附表編號3 所示
    之物，則為其犯施用第一級毒品罪預備之物，業據被告歷於
    偵查及本院審理中供陳明確（見偵卷一第28頁、本院卷42至
    44頁），並經本院勘驗在案（參本院卷第44頁）；又如附表
    編號1 所示海洛因，既經鑑定機關驗得淨重，與如附表編號
    7 所示包裝袋應非不能析離，是如附表編號7 所示包裝袋，
    當無從視為查獲之毒品，而與如附表編號1 所示海洛因併為
    沒收銷燬之諭知，故如附表編號2 至7 所示之物，均依刑法
    第38條第1 項第2 款規定宣告沒收。至上開海洛因因鑑驗而
    耗用之部分，因已不存在，自毋庸再為沒收銷燬或沒收之諭
    知，附此敘明。而扣案甲基安非他命吸食器2 組，被告於本
    院審理中否認為其所有，而被告雖曾於偵查中表示為上開物
    品之所有人，然因據其於本院審理中供稱係以持針筒注射方
    式，分別施用第一級、第二級毒品，職此，姑不論上開物品
    究係何人所有，因無證據證明與本案被告施用第一級、第二
    級毒品毒品間確有關聯，爰不為沒收或沒收銷燬之諭知。
據上論斷，應依刑事訴訟法第273 條之1 第1 項、第299 條第 1
項前段，毒品危害防制條例第10條第1 項、第2 項、第18條第 1
項前段，刑法第11條、第47條第1 項、第51條第5 款、第9 款、
第38條第1 項第2 款，判決如主文。
本案經檢察官陳鴻濤到庭執行職務。
中    華    民    國    99    年    10    月    18    日
                  刑事第四庭    法  官  戴韻玲
以上正本證明與原本無異。
如不服本判決應於收受送達後10日內向本院提出上訴書狀，並應
敘述具體理由。其未敘述上訴理由者，應於上訴期間屆滿後20日
內向本院補提理由書(均須按他造當事人之人數附繕本)「切勿逕
送上級法院」。
中    華    民    國    99    年    10    月    18    日
                                書記官
附錄法條：
毒品危害防制條例第10條
施用第一級毒品者，處 6 月以上 5 年以下有期徒刑。
施用第二級毒品者，處 3 年以下有期徒刑。
附表
┌──┬────────────────────────────────┐
│編號│物品名稱及數量                                                  │
├──┼────────────────────────────────┤
│1   │海洛因2 包（不含包裝袋2 個，驗前淨重2.44公克、驗後淨重2.41公克）│
├──┼────────────────────────────────┤
│2   │使用過之注射針筒1 支（經編號為1）                               │
├──┼────────────────────────────────┤
│3   │未經使用之注射針筒5 支                                          │
├──┼────────────────────────────────┤
│4   │錐形玻璃瓶1 個                                                  │
├──┼────────────────────────────────┤
│5   │美娜水1 瓶（其內液體剩存無多）                                  │
├──┼────────────────────────────────┤
│6   │吸管杓子1 支                                                    │
├──┼────────────────────────────────┤
│7   │盛裝如附表編號1所示海洛因之包裝袋2 個                           │
└──┴────────────────────────────────┘

司法院資訊處製作；財團法人民間司法改革基金會備份。
